臺灣士林地方法院刑事判決　　　　　　　　　　　　　九十一年度簡上字第七五號
　　上　訴　人
　　即　被　告　乙○○
右列上訴人因妨害公務案件，不服本院九十一年度士簡字第一三七號，中華民國九十
一年四月十六日第一審刑事簡易判決（聲請簡易判決處刑案號：臺灣士林地方法院檢
察署九十一年度偵字第一六七三號），提起上訴，本院管轄之第二審合議庭判決如左
：
    主  文
上訴駁回。
乙○○緩刑貳年。
    事實及理由
一、本案經本院審理結果，認第一審以被告乙○○犯刑法第一百三十五條第一項之妨
    害公務罪，判處有期徒刑四月，並諭知易科罰金之折算標準，其認事、用法及量
    刑均無不當，應予維持，並引用第一審判決書記載之事實、證據及應適用之法條
    。
二、被告上訴意旨，認其當時已酒醉，不知發生何事，請求從輕量刑，指摘原判決不
    識。然按飲酒至醉，陷於精神耗弱，原為一時之精神狀態，非若精神病患之有持
    續性，故事後判斷行為人於行為時是否在酒醉精神耗弱中，無從如對一般精神病
    患得就其生理、精神等狀態為鑑定，查本件被告於案發前固有飲用洋酒，惟距行
    為時已有一段時間，且被告亦知悉有警察到場處理，並要將其帶回派出所等情，
    業據證人即到場處理警員甲○○於本院審理時到庭證述屬實（見本院九十一年六
    月二十日訊問筆錄第六頁），足見被告當時尚非已神智不清，至被告呼氣酒精濃
    度雖達每公升零點七四毫克，惟僅思考與個性行為會改變，不至於精神混惑不清
    晰或感覺喪失視力模糊，有行政院國軍退除役官兵輔導委員會臺北榮民總醫院八
    十八年八月五日（八八）北總內字第二六八六八號函可參，是本院綜合行為人行
    為當時各種主客觀情形，認被告行為時之精神狀態，對於外界事物仍有知覺理會
    及判斷作用，具有自由決定意思之能力，並未喪失此項能力，亦未較普通人之平
    均程度顯然減退，顯然並非心神喪失或精神耗弱之人，尚無邀寬減之餘地。原審
    因而為其有罪之判決，並審酌其犯罪情狀，量處有期徒刑四月，核無不合，被告
    上訴核無理由，應予駁回。
三、末查，被告雖曾於七十七年間因偽造有價證券案件，經臺灣高等法院於七十九年
    一月十八日判處有期徒刑二年，並於同年五月十一日復經最高法院駁回其上訴確
    定，嗣於同年八月二十七日執行完畢，惟被告於刑之執行完畢後五年內未曾受有
    期徒刑以上刑之宣告，此有臺灣高等法院被告全國前案紀錄表存卷可按，本院審
    酌被告因酒後一時失慮誤觸刑章，情節非重、尚有悔意，經此起訴、審判，當知
    所警惕，信無再犯之虞，本院認所宣告之刑以暫不執行為適當，爰併諭知緩刑二
    年，以啟自新。
據上論斷，應依刑事訴訟法第四百五十五條之一第一項、第三項、第三百六十八條、
第三百七十三條，刑法第七十四條第二款，判決如主文。
本案經檢察官呂文忠到庭執行職務
中      華      民      國      九十一    年      八    月      三十    日
                                臺灣士林地方法院刑事第三庭
                                    審判長法  官  洪  英  花
                                          法  官  曾  家  貽
                                          法  官  李  育  仁
右正本證明與原本無異。
本判決不得上訴。
                                          書記官  李  家  敏
中      華      民      國      九十一    年      九    月      十一    日
